臺灣臺東地方法院刑事判決
110年度易字第206號
聲  請  人  臺灣臺東地方檢察署檢察官
被      告  王儷瑾


上列被告因毀棄損壞案件，經檢察官聲請以簡易判決處刑（110
年度偵字第1649號），本院認不宜逕以簡易判決處刑（110年度
東簡字第194號），改依通常程序審理，判決如下：
    主  文
本件公訴不受理。
    理  由
一、聲請意旨如聲請簡易判決處刑書所載（如附件，其中犯罪事
    實欄一第1至2列應更正並補充記載為：在臺東縣○○市○○路○0
    00巷0弄0號」之尤添科住處外，因與尤添科「之兄尤仲水」
    前有爭執）。
二、按告訴乃論之罪，告訴人於第一審辯論終結前得撤回其告訴
    ；又告訴經撤回者，應諭知不受理之判決；又不受理之判決
    ，得不經言詞辯論為之，刑事訴訟法第238條第1項、第303
    條第3款及第307條分別定有明文。
三、經查，聲請意旨認被告王儷瑾所為係犯刑法第354條之毀損
    罪嫌，依同法第357條之規定，須告訴乃論。茲因告訴人尤
    添科已於民國110年11月9日具狀撤回告訴，此有刑事撤回告
    訴狀附卷可稽，揆諸首揭說明，本件爰不經言詞辯論，逕為
    諭知不受理之判決。
據上論斷，應依刑事訴訟法第452條、第303條第3款、第307條，
判決如主文。
中　　華　　民　　國　　110 　年　　11　　月　　11　　日
                  刑事第三庭  法  官  朱貴蘭
以上正本證明與原本無異。
如不服本判決應於收受送達後20日內向本院提出上訴書狀，並應
敘述具體理由；其未敘述上訴理由者，應於上訴期間屆滿後20日
內向本院補提理由書（均須按他造當事人之人數附繕本）。「切
勿逕送上級法院」。告訴人或被害人對於本判決如有不服，請書
具不服之理由狀，請求檢察官上訴者，其上訴期間之計算係以檢
察官收受判決正本之日期為準。
中　　華　　民　　國　　110 　年　　11　　月　　11　　日
                              書記官  邱仲騏
附件：
臺灣臺東地方檢察署檢察官聲請簡易判決處刑書　
                                     110年度偵字第1649號
　　被　　　告　王儷瑾　
上列被告因毀損案件，業經偵查終結，認為宜以簡易判決處刑，
茲將犯罪事實及證據並所犯法條分敘如下：
　　　　犯罪事實
一、王儷瑾於民國110年4月12日18時40分許，在臺東縣○○市○○路
    00巷00號之尤添科住處外，因與尤添科前有爭執，竟基於毀
    損之犯意，持安全帽、酒瓶、螺絲等物，砸向上址尤添科住
    處外之玻璃門窗，致玻璃門窗破裂而不堪用，足以生損害於
    尤添科。嗣經警獲報到場處理，始悉上情。
二、案經尤添科訴由臺東縣警察局臺東分局報告偵辦。
　　　　證據並所犯法條
一、前揭犯罪事實，業據被告王儷瑾於警詢及偵查中均坦承不諱
    ，與告訴人尤添科指訴情節相符，且有刑案現場測繪圖1份
    與刑案現場照片暨監視器錄影畫面截圖共10張在卷可參，足
    認被告之自白核與事實相符，其犯嫌堪予認定。
二、核被告所為，係犯刑法第354條之毀損罪嫌。另安全帽、酒
    瓶、螺絲等物，雖為被告犯罪所用之物，然均未扣案，亦無
    證據足認屬於被告，爰不聲請宣告沒收。
三、依刑事訴訟法第451條第1項聲請逕以簡易判決處刑。
　　此　　致
臺灣臺東地方法院臺東簡易庭
中　　華　　民　　國　 110　　年　　8 　　月　　25　　日
  　　　　　 　　　　     檢　察　官  羅佾德
本件正本證明與原本無異
中　　華　　民　　國　 110　　年　　9　　 月　　27　　日
                          書  記  官  陳怡君
附錄本案所犯法條全文
中華民國刑法第354條
（毀損器物罪）
毀棄、損壞前二條以外之他人之物或致令不堪用，足以生損害於
公眾或他人者，處 2 年以下有期徒刑、拘役或 5 百元以下罰金
。

本件係依刑事訴訟法簡易程序辦理，法院簡易庭得不傳喚被告、
輔佐人、告訴人、告發人等出庭即以簡易判決處刑；被告、被害
人、告訴人等對告訴乃論案件如已達成民事和解而要撤回告訴或
對非告訴乃論案件認有受傳喚到庭陳述意見之必要時，請即另以
書狀向簡易法庭陳述或請求傳喚。